臺灣板橋地方法院刑事判決　　　　　　　　　　　　九十一年度易字第一一五六號
　　公　訴　人　臺灣板橋地方法院檢察署檢察官
　　被　　　告　乙○○
　　選任辯護人　王治魯
右列被告因家庭暴力之傷害案件，經檢察官提起公訴（九十一年度偵字第一五九五、
三六四六號），本院判決如左：
    主  文
乙○○連續傷害人之身體，處有期徒刑肆月，如易科罰金，以佰元折算壹日。
    事  實
一、緣乙○○與甲○○係夫妻，彼此為家庭暴力防治法第三條第一款所稱之家庭成員
    ，二人於民國（下同）九十年十月間，因離婚問題發生糾紛並涉訟，詎乙○○竟
    因而心生不滿，即基於傷害甲○○身體之概括犯意，先於同年月二十六日晚間（
    起訴書誤載為凌晨）十二時許，在其所經營位於臺北縣鶯歌鎮○○路五六三號之
    眼鏡行內，徒手毆打甲○○頭部，並腳踼張女大腿內側，使張女受有頭部外傷、
    大腿內側多處瘀血等傷害，復於同年月二十八日上午九時許，在上開眼鏡行內，
    徒手毆打甲○○左手腕及後背部，使張女受有左橈骨骨折、右腰挫傷等傷害，
二、案經甲○○訴請臺灣板橋地方法院檢察署檢察官偵查起訴。
    理  由
一、訊據被告乙○○矢口否認前揭傷害犯行，辯稱：伊僅曾於九十年十月二十六日上
    午十一時許，與告訴人甲○○在上開眼鏡行內談判，斯時因伊欲檢查告訴人皮包
    ，告訴人不從逕自攀越店內櫃檯外出，而於攀越過程中不慎自行跌倒受傷，嗣告
    訴人外出後即未曾返回，伊並無傷害告訴人之情事云云。惟查：前揭被告如何傷
    害告訴人之事實，迭據告訴人於偵查中及本院審理時一致指訴綦詳，核與證人即
    上開眼鏡行所轄臺北縣政府警察局三峽分局鳳鳴派出所警員丙○○於本院審理時
    到庭結證稱：「（去年十月間，甲○○是否有到鳳鳴派出所報案遭先生毆打？）
    有，她有來過三次，一次是十月二十六日，一次是十月二十八日，另外一次好像
    只是來找我，她二十六日那次過來派出所，她說她被她先生打，當時她一直哭，
    她的樣子很狼狽，跟正常情形不太一樣，看起來就是有被毆打的樣子，不過因為
    她穿著衣服，我沒有看到她衣服裡面身體是否有受傷，當時我覺得她沒有很嚴重
    ，所以就備個案，然後她說不敢回家，我就陪她到她家隔壁服裝店，她說她可暫
    時住那裡，她進去那服裝店後，我就回派出所了，二十八日那次情況就很嚴重，
    她來派出所說她又被她先生打，我看她哭的很傷心，比第一次嚴重很多，我記得
    她身上有瘀青，不過是何部位我現在記不得，她手臂也是彎著的，她說手被她先
    生打斷，不過我沒有確認，看起來就是被打的樣子，然後我做個記錄由她確認，
    後來她如何離去我現在也記不清楚了。（〈提示偵查卷附甲○○受傷照片〉當時
    告訴人傷勢是否如此？）告訴人當時第二次來派出所時，有把她腿部受傷的情形
    顯示給我看，當時她受傷情形跟照片所示的情形一樣」等語（參見本院審判筆錄
    第三頁、第四頁）相符，亦與證人即居住於上開眼鏡行附近之告訴人姪女張雪欽
    於偵查中到庭證稱：「（如何知悉甲○○被打？）十月二十八日早上八時多快九
    時左右，有看到乙○○與甲○○在店內聊天，當時我在店外，甲○○揮手叫我離
    開，我就離開回到住處，約當天上午十一時左右，甲○○到我家來找我，告訴我
    她手很痛，腰也很痛‧‧‧她在哭，一隻手彎曲，我看起來好像不能動‧‧‧且
    彎著腰，直不起來，還尿褲子‧‧‧我陪她到鳳鳴派出所報案，報完案後坐計程
    車陪她到恩主宮醫院就醫‧‧‧我經常到他們家裏走動，常常看到他們在吵架‧
    ‧‧」等語（參見臺灣板橋地方法院檢察署九十年度發查字第一七０五號偵查卷
    第二九頁背面、第三０頁、第三一頁）相符，並有財團法人恩主宮醫院恩甲診字
    第九０一０二八００二號甲種診斷證明書影本一紙、同院恩乙診字第０九０一一
    ０七０四二號乙種診斷證明書影本一紙及告訴人受傷照片四幀附卷可稽，參諸被
    告與告訴人雙方確有因離婚問題涉訟暨發生嚴重糾紛一節，復據二人一致陳明在
    卷，堪認告訴人指訴之情節確與事實相符，被告確有毆打告訴人成傷之行為，殆
    無疑問，其辯稱「告訴人不從逕自攀越店內櫃檯外出，而於攀越過程中不慎自行
    跌倒受傷」云云，顯屬事後圖卸推托之詞，要無足採。至證人即被告之孫丁○○
    於本院調查時，雖到庭證稱其於九十年十月二十七日，曾赴上開眼鏡行探望被告
    及暫住二日，嗣於同年月二十八日上午，未曾看見告訴人進出該址云云，然證人
    丁○○暫住該址期間，每日均有外出購物，並未與被告共同看店等情，復據其證
    述無訛，證人丁○○當時既非時時刻刻與被告共同看店，其是否能確知告訴人完
    全未曾赴上址與被告發生糾紛，殊非無疑，從而，自難援其證詞為有利於被告認
    定之依據，附此敘明。綜上所述，本件事證已臻明確，被告犯行洵堪認定。
二、核被告所為，係犯家庭暴力之刑法第二百七十七條第一項之傷害罪。其先後二次
    傷害犯行，時間緊接，犯罪構成要件相同，顯係基於概括犯意反覆而為，為連續
    犯，應依刑法第五十六條規定論以一罪並加重其刑。爰審酌被告遇家庭糾紛不思
    循理性途徑解決，反以暴力方式發洩怨恨，徒使其妻承受身心傷害而無濟於事，
    並參酌其犯罪手段、所生危害及犯罪後猶飾詞狡辯態度不佳等一切情狀，量處如
    主文所示之刑，並諭知易科罰金之折算標準，以示懲戒。
據上論斷，應依刑事訴訟法第二百九十九條第一項前段，刑法第五十六條、第二百七
十七條第一項、第四十一條第一項前段，罰金罰鍰提高標準條例第一條前段、第二條
，判決如主文。
本案經檢察官謝岳龍到庭執行職務
中      華      民      國      九十一      年     六     月    二十一  日
                                        臺灣板橋地方法院刑事第二庭
                                            法  官  王  屏  夏
右正本證明與原本無異。
如不服本判決，應於判決送達後十日內向本院提出上訴狀。
                                            書記官  楊  璧  華
中      華      民      國      九十一      年     六     月    二十一  日
附錄本案論罪科刑法條全文：
刑法第二百七十七條：
傷害人之身體或健康者，處三年以下有期徒刑，拘役或一千元以下罰金。
犯前項之罪，因而致人於死者，處無期徒或七年以上有期徒刑；致重傷者，處三年以
上十年以下有期徒刑。
